臺灣嘉義地方法院刑事判決　　　　　　　 96年度訴字第813號
公　訴　人　臺灣嘉義地方法院檢察署檢察官
被　　　告　甲○○
上列被告因違反毒品危害防制條例案件，經檢察官提起公訴（96
年度毒偵字第898、1111號），被告於本院行準備程序時就犯罪
事實為有罪之陳述，經本院合議庭裁定適用簡式審判程序，判決
如下：
    主  文
甲○○施用第一級毒品（附表編號一、二部分），均累犯，各處
如附表所示之刑。又施用第二級毒品（附表編號三部分），累犯
，處如附表所示之刑。應執行有期徒刑貳年。扣案海洛因殘渣壹
袋，沒收銷燬之；扣案注射針筒壹支、斜削吸管壹支、止血帶參
條、注射針筒參支、橡皮管貳條，均沒收。
    事  實
一、甲○○前因施用毒品案件，經本院裁定送強制戒治，於民國
    九十年十月十九日強制戒治執行完畢釋放，仍於釋放後五年
    內，因施用毒品案件，經本院以九十三年訴字第一七號判處
    有期徒刑一年二月確定；又因施用毒品案件，經本院以九十
    四年訴字第五七六號判決判處有期徒刑十月確定，於九十五
    年十二月二十六日執行完畢，仍不知悔改，各基於施用第一
    級毒品海洛因犯意，於附表編號一、二所示時、地，各施用
    第一級毒品海洛因一次，及基於施用第二級毒品甲基安非他
    命犯意，於附表編號三所示時、地，施用第二級毒品甲基安
    非他命一次（起訴書誤載為「多」次，經檢察官當庭更正）
    ；嗣於九十六年五月三十一日下午二時三十分許，為警在嘉
    義縣太保市○○路○段四二○巷一一號住處搜索查獲，扣得
    其所有、如附表編號一所示施用海洛因之物，並經其同意採
    尿，送驗結果呈嗎啡陽性反應；嗣再於九十六年六月七日下
    午二時許，為警在上址搜索查獲，扣得海洛因殘渣一袋、及
    其所有如附表編號二所示施用海洛因所用之物，並經其同意
    採尿，送驗結果呈嗎啡及甲基安非他命陽性反應，而查悉上
    情。
二、案經嘉義市警察局、嘉義縣警察局分別移送臺灣嘉義地方法
    院檢察署檢察官偵查起訴。
    理  由
一、上揭事實，業據被告甲○○偵審時坦承不諱，其經警於上開
    時、地查獲而採尿送驗結果，附表一部分呈嗎啡（海洛因代
    謝物）及附表編號二、三部分各呈嗎啡、甲基安非他命陽性
    反應之事實，有正修科技大學超微量研究科技中心檢驗報告
    、高雄市立凱旋醫院濫用藥物尿液檢驗報告、尿液送驗姓名
    對照表各二份（警卷第8、9、14頁、偵卷第8頁），另有附
    表編號一、二所示之物扣案可憑，而上開扣案海洛因毒品，
    經法務部調查局鑑定結果，為殘渣袋有海洛因成分殘留，有
    鑑定書一份附卷可憑（偵卷第19頁），則被告於附表所示時
    、地施用第一級毒品海洛因及第二級毒品甲基安非他命自白
    該與事實相符，堪予採信。又被告前因施用毒品案件，經本
    院裁定強制戒治後，於九十年十月十九日執行完畢釋放，有
    臺灣高等法院被告前案紀錄表及臺灣嘉義地方法院檢察署刑
    案資料查註紀錄表各一份附卷可稽，其經本院裁定送強制戒
    治執行完畢後五年內，因施用毒品案件，遭判刑確定後，三
    犯本件施用毒品之事實，則有臺灣嘉義地方法院檢察署刑案
    資料查註紀錄表、臺灣高等法院被告前案紀錄表各一份在卷
    可按，是本件被告於前開強制戒治釋放後五年內，再犯施用
    毒品罪遭判刑確定後，五年後三犯本件施用第一級毒品海洛
    因、第二級毒品甲基安非他命等情，事證明確，其犯行洵堪
    認定。
二、按毒品危害防制條例於九十二年七月九日修正公布，自九十
    三年一月九日施行，其中第二十條、第二十三條將施用毒品
    之刑事處遇程序，區分為「初犯」及「五年內再犯」、「五
    年後再犯」。惟倘被告於五年內已再犯，經依法追訴處罰，
    縱其第三次（或第三次以上）再度施用毒品之時間，在初犯
    經觀察、勒戒或強制戒治執行完畢釋放五年以後，已不合於
    「五年後再犯」之規定，且因已於「五年內再犯」，顯見其
    再犯率甚高，原實施觀察、勒戒或強制戒治，已無法收其實
    效，即應依該條例第十條處罰（最高法院九十五年第七次刑
    事庭會議決議意旨參照），是核被告所為，附表編號一、二
    部分係犯毒品危害防制條例第十條第一項之施用第一級毒品
    罪；附表編號三部分所為，係犯毒品危害防制條例第十條第
    二項之施用第二級毒品罪；其施用第一級毒品前（附表編號
    一部分）、前後（附表編號二部分）持有第一級毒品之低度
    行為，應為施用第一級毒品之高度行為所吸收；其施用第二
    級毒品（附表編號三部分）前持有第二級毒品之低度行為，
    應為施用第二級毒品之高度行為所吸收，均不另論罪。被告
    所犯上開各罪間，犯意各別，應予分論併罰。又被告曾因施
    用毒品案件，經法院判處有期徒刑十月，於九十五年十二月
    二十六日執行完畢，有臺灣嘉義地方法院檢察署刑案資料查
    註紀錄表及臺灣高等法院被告前案紀錄表各一份附卷可按，
    其於有期徒刑執行完畢五年以內，故意再犯本案為有期徒刑
    以上之三罪，均為累犯，應依刑法第四十七條第一項規定，
    各加重其刑。
三、爰審酌被告前曾有施用毒品案件，復經強制戒治後，仍無視
    於毒品對於自身健康之戕害及國家對於杜絕毒品犯罪之禁令
    ，猶施用毒品不輟，再為本案犯行，顯無戒絕之意及其犯罪
    之動機、目的、手段、犯罪後坦承犯行、態度良好等一切情
    狀，分別量處如主文所示之刑，並定其應執行刑，以資懲儆
    。扣案海洛因毒品殘渣一小袋，含第一級毒品海洛因成分，
    業經鑑定如前可按，係違禁物，應依毒品危害防制條例第十
    八條第一項前段規定，沒收銷燬之；其餘扣案附表編號一、
    二所示之物，均係被告所有供附表編號一、二施用海洛因犯
    行所用之物；均依刑法第三十八條第一項第二款規定併宣告
    沒收。
據上論斷，應依刑事訴訟法第二百七十三條之一條第一項、第二
百九十九條第一項前段，毒品危害防制條例第十條第一項、第二
項、第十八條第一項前段，刑法第十一條、第四十七條第一項、
第五十一條第五款、第三十八條第一項第二款，判決如主文。
本案經檢察官蔡彥守到庭執行職務。
中　　華　　民　　國　　96　　年　　9 　　月　　29　　日
                  刑事第一庭  法  官  蔡廷宜
上列正本證明與原本無異。
如不服本判決，應於判決送達後10日內向本院提出上訴狀（應附
繕本）。
中　　華　　民　　國　　96　　年　　9 　　月　　29　　日
                          　　書記官　蕭琪男
附錄本案論罪科刑法條全文：
毒品危害防制條例第10條
施用第一級毒品者，處 6 月以上 5 年以下有期徒刑。
施用第二級毒品者，處 3 年以下有期徒刑。
主文附表：
┌──┬──────────┬─────┬──────────────────────────────┐
│編號│   犯罪時間、地點   │施用毒品  │    判刑及沒收                                              │
├──┼──────────┼─────┼──────────────────────────────┤
│一  │96年5月30日晚上7時30│海洛因    │處有期徒刑十月。扣案注射針筒一支、斜削吸管一支、止血帶三條，│
│    │分，在嘉義縣太保市中│          │均沒收。                                                    │
│    │山路1段420巷11號3樓 │          │                                                            │
├──┼──────────┼─────┼──────────────────────────────┤
│二  │96年6月6日晚上8、9時│海洛因    │處有期徒刑十月。扣案海洛因殘渣一袋，沒收銷燬之，注射針筒三支│
│    │許，在嘉義縣太保市中│          │、橡皮管二條，均沒收。                                      │
│    │山路1段420巷11號3樓 │          │                                                            │
├──┼──────────┼─────┼──────────────────────────────┤
│三  │96年6月6日晚上8、9時│甲基安非他│處有期徒刑六月。                                            │
│    │許，在嘉義縣太保市中│命        │                                                            │
│    │山路1段420巷11號3樓 │          │                                                            │
└──┴──────────┴─────┴──────────────────────────────┘
